【裁判字號】    99,上訴,393
【裁判日期】    990129
【裁判案由】    毒品危害防制條例
【裁判全文】
臺灣高等法院刑事判決                 99年度上訴字第393號
上  訴  人
即  被  告  甲○○
上列上訴人因違反毒品危害防制條例案件，不服臺灣板橋地方法
院98年度訴字第3474號中華民國98年12月16日第一審判決（起訴
案號：臺灣板橋地方法院檢察署98年度毒偵字第5746號），提起
上訴，本院判決如下：
    主  文
上訴駁回。
    理  由
一、按不服地方法院之第一審判決而上訴者，應向管轄第二審之
    高等法院為之，上訴書狀應敘述具體理由，刑事訴訟法第36
    1條定有明文。 又第二審法院認上訴書狀未敘述理由或上訴
    有第362條前段之情形者，應以判決駁回之，同法第367條前
    段亦規定甚明。所謂不服第一審判決之具體理由，必係依卷
    內既有訴訟資料或提出新事證，指摘或表明第一審判決有何
    採證認事、用法或量刑等足以影響判決本旨之不當或違法，
    而構成應予撤銷之具體事由，始足當之。倘僅泛言原判決認
    定事實錯誤、違背法令、量刑失之過重或輕縱，而未依上揭
    意旨指出具體事由，或形式上雖已指出具體事由，然該事由
    縱使屬實，亦不足以認為原判決有何不當或違法者，皆難謂
    係具體事由，俾與第二審上訴制度在請求第二審法院撤銷、
    變更第一審不當或違法之判決，以實現個案救濟及節制濫行
    上訴之立法目的相契合。是倘上訴人之上訴書狀雖敘述上訴
    理由，惟並未具體敘述第一審判決有何不當或違法情形，即
    與未敘述具體理由無異，所為上訴，即非適法。
二、原判決認定上訴人即被告甲○○於民國98年8月7日晚間某時
    許，在臺北縣三峽鎮有木里有木121號住處內，以將海洛因
    置入注射針筒內加水液化後施打及將甲基安非他命置於玻璃
    球內燒烤吸食方式，施用第一級毒品海洛因及第二級毒品甲
    基安非他命各1次等情，因而論被告甲○○施用第一級毒品
    海洛因及第二級毒品甲基安非他命罪，已詳敘所憑證據與認
    定之理由，並審酌被告已曾因相同犯行經戒毒處遇及追訴處
    罰，猶未能知所警惕，顯然漠視法令之禁制，惟其犯罪行為
    主要係戕害自身，且事後坦承犯行，犯後態度尚無不良，暨
    其施用毒品之動機、目的、素行非佳等一切情狀，分別量處
    有期徒刑9月、7月，應執行有期徒刑1年2月，形式上觀察並
    無違誤，所為量刑亦屬允當。被告以其犯行對國家社會均未
    造成損害，並非如一般刑事犯有損害國家法益或造成他人生
    命財產損失，而本案原判決較之一般竊盜罪、侵占罪、傷害
    罪及妨害公務等罪猶重，而其自幼失學，均從事憑藉體力之
    建築工程等工作，偶因身心俱疲而借藥物恢復體力，雖然觸
    法，但應屬情輕法重，請撤銷原判決，並從輕量刑云云，惟
    刑之量定，屬事實審法院得依職權自由裁量之事項，原判決
    既已審酌刑法第57條各款所列情狀，而未逾越法定刑度，且
    尚無違法或顯然失當之情。被告上訴意旨復未依據卷內既有
    訴訟資料或提出新事證，具體指摘或表明第一審判決有何採
    證、認事用法、量刑不當或違法之事由，而以上開理由指稱
    原判決不當，自非合法之具體上訴理由。揆諸前揭說明，本
    件上訴顯不合法定程式，應予駁回，並不經言詞辯論為之。
三、據上論斷，應依刑事訴訟法第367條前段、第372條，判決如
    主文。
中    華    民    國    99    年    1     月    29    日
                  刑事第二十二庭審判長法  官  郭雅美
                                      法  官  洪于智
                                      法  官  李麗珠
以上正本證明與原本無異。
第一級毒品部分如不服本判決，應於收受送達後10日內向本院提
出上訴書狀，其未敘述上訴之理由者並得於提起上訴後10日內向
本院補提理由書（均須按他造當事人之人數附繕本）「切勿逕送
上級法院」。
第二級毒品部分不得上訴。
                                      書記官  陳禹任
中    華    民    國    99    年    2     月    1     日


司法院資訊處製作；財團法人民間司法改革基金會備份。
